臺灣新北地方法院板橋簡易庭小額民事判決
111年度板小字第2635號
原      告  泰安產物保險股份有限公司

法定代理人  李松季  
訴訟代理人  吳振碩  
            賴德謙  
            李仲豪  
被      告  吳志忠  

上列當事人間請求侵權行為損害賠償(交通)事件，本院於民國11
1年8月12日言詞辯論終結，判決如下：
    主      文
被告應給付原告新臺幣47,158元，及自民國111年7月30日起至清
償日止，按週年利率5%計算之利息。
訴訟費用新臺幣1,000元由被告負擔。
本判決得假執行。
    理由要領
一、按因故意或過失，不法侵害他人之權利者，負損害賠償責任
    ；汽車、機車或其他非依軌道行駛之動力車輛，在使用中加
    損害於他人者，駕駛人應賠償因此所生之損害，民法第184
    條第1項前段、第191條之2前段分定明文。再按被保險人有
    下列情事之一，致被保險汽車發生汽車交通事故者，保險人
    仍應依本法規定負保險給付之責。但得在給付金額範圍內，
    代位行使請求權人對被保險人之請求權：五、違反道路交通
    管理處罰條例第21條或第21條之1規定而駕車；汽車駕駛人
    ，未領有駕駛執照駕駛小型車或機車，處6,000元以上12,00
    0元以下罰鍰，並當場禁止其駕駛，強制汽車責任保險法第2
    9條第1項第5款、道路交通管理處罰條例第21條第1項第1款
    亦有明定。查原告主張被告於民國110年9月2日晚間7時25分
    許，無駕駛執照駕駛車牌號碼000-000號普通重型機車，行
    經新北市○○區○○路00號與保順街口，因闖紅燈而與訴外人古
    輝明騎乘之車牌號碼000-0000號普通重型機車發生碰撞，原
    告依強制汽車責任保險法及保險契約賠付古輝明新臺幣（下
    同）47,158元等情，並提出新北市政府警察局道路交通事故
    當事人登記聯單暨初步分析研判表、診斷證明書、強制險醫
    療給付費用彙整表及理賠計算書在卷為證，且經本院依職權
    向新北市政府警察局樹林分局調閱本件道路交通事故卷宗，
    核閱屬實，則原告依強制汽車責任保險法第29條第1項第5款
    之規定，代位請求被告負損害賠償責任，應為可採。
二、被告固辯稱原告未通知其有賠償被害人古輝明云云，惟原告
    向受害人理賠上開金額乃依據強制汽車責任保險法之規定而
    為給付，而強制汽車責任保險法之立法目的本為使汽車交通
    事故所致傷害或死亡之受害人得以迅速獲得基本保障，並維
    護道路交通安全，此為強制汽車責任保險法第1條所明文規
    定，且同法第7 條亦明定：「因汽車交通事故致受害人傷害
    或死亡者，不論加害人有無過失，請求權人得依本法規定向
    保險人請求保險給付或向財團法人汽車交通事故特別補償基
    金( 以下簡稱特別補償基金) 請求補償。」，是以，本件車
    禍事故被害人古明輝提出相關醫療費用單據請求保險人即原
    告予以賠付，原告本有依法賠付之義務，原告據古明輝提出
    之醫療費用單據依法理賠，核無任何違法不當之處，且法亦
    無明文強制要求保險人必須通知被保險人上開理賠事實，是
    被告此部分之辯解，委無足取。準此，原告依保險代位及侵
    權行為損害賠償之法律關係，請求被告給付47,158元，及自
    民事訴之變更追加狀繕本送達翌日即111年7月30日起至清償
    日止，按週年利率5%計算之利息，洵屬有據。
中　　華　　民　　國　　111 　年　　8 　　月　　19　　日
                  臺灣新北地方法院板橋簡易庭
                            法  官  施函妤
以上為正本係照原本作成。
如不服本判決，應於送達後20日內，向本院提出上訴狀並表明上
訴理由，如於本判決宣示後送達前提起上訴者，應於判決送達後
20日內補提上訴理由書（須附繕本）。
中　　華　　民　　國　　111 　年　　8 　　月　　19　　日
                            書記官  吳昌穆
附錄：
一、民事訴訟法第436條之24第2項：
    對於小額程序之第一審裁判上訴或抗告，非以其違背法令為
    理由，不得為之。
二、民事訴訟法第436條之25：
    上訴狀內應記載上訴理由，表明下列各款事項：
    (一)原判決所違背之法令及其具體內容。
    (二)依訴訟資料可認為原判決有違背法令之具體事實。
三、民事訴訟法第471條第1項：（依同法第436條之32第2項規定
    於小額事件之上訴程序準用之）
    上訴狀內未表明上訴理由者，上訴人應於提起上訴後二十日
    內，提出理由書於原第二審法院；未提出者，毋庸命其補正
    ，由原第二審法院以裁定駁回之。